【裁判字號】    99,消債更,11
【裁判日期】    990331
【裁判案由】    更生程序
【裁判全文】
臺灣嘉義地方法院民事裁定            99年度消債更字第11號
聲  請  人  甲○○○○○○
即債務人
上列當事人聲請消費者債務清理事件，本院裁定如下：
    主  文
債務人甲○○○○○○自中華民國九十九年三月三十一日中午
十二時起開始更生程序。並命司法事務官進行本件更生程序。
    理  由
一、按法院開始更生程序之裁定，應載明其年、月、日、時，並
    即時發生效力，消費者債務清理條例第45條第1項定有明文
    。
二、本件債務人主張：其每月僅有新台幣（下同）25,000元之收
    入，名下並無任何資產，惟積欠金融機構3,659,055元，有
    不能清償債務情事，前已提出債權人清冊，以書面向最大債
    權金融機構請求共同協商債務清償方案，惟協商不成立，且
    其無擔保或無優先權之債務總額未逾新臺幣1,200萬元，復
    未經法院裁定開始清算程序或宣告破產，爰向本院聲請更生
    等語。
三、經查債務人所主張之上開事實，業據提出全國財產稅總歸戶
    財產查詢清單、96、97年度綜合所得稅各類所得資料清單、
    前置協商不成立通知書、財團法人金融聯合徵信中心債權人
    清冊等為證。次查，前開前置協商中，最大債權銀行雖提供
    二階段72期每月還款7,000元之條件，惟未包含台北富邦銀
    行之544,000元及新光銀行之132,100元債權，有前置協商不
    成立通知書可稽，而台北富邦銀行則具狀表示每月聲請人分
    180期每月清償3,200元，則債務人每月至少須清償10,200
    元，且前置協商之條件並非繳納72期後，即消滅所有債務，
    尚需6年後再次協商清償剩餘金額。再查債務人96年所得僅
    有82,746元，97年收入119,950元，平均每月僅有收入8,446
    元，顯難支付上開每月清償金額10,200元，縱如債務人所稱
    若債權人不再聲請強制執行每月扣薪，其預期可找到每月25
    ,000元固定薪水的工作，惟扣除內政部所頒每人每月最低生
    活標準9829元及健保、國民年金支出1318元後，債務人每月
    剩餘13,853元，縱全數用以清償債債務，不計入任何利息及
    違約金，亦須清償264月，即相當22年，顯已違背消費者債
    務清理條例所定6年更生期間之立法意旨，故認債務人確有
    不能清償債務之情形，此外，本件又查無債務人有消費者債
    務清理條例第6條第3項、第8條或第46條各款所定駁回更生
    聲請之事由存在，則債務人聲請更生，應屬有據，爰裁定如
    主文。
四、次按法院裁定開始更生或清算程序後，得命司法事務官進行
    更生或清算程序，必要時得選任律師、會計師或其他適當之
    自然人或法人一人為監督人或管理人，消費者債務清理條例
    第16條第1項定有明文。
五、末查本件債務人聲請更生，業經本院於裁定開始更生程序，
    爰依上開規定裁定命司法事務官進行本件更生程序。
中    華    民    國    99    年    3     月    31    日
              民事第一庭    法      官  林世芬
上為正本係照原本作成
本件不得抗告
本裁定已於99年3月31日12時公告。
中    華    民    國    99    年    3     月    31    日
                            書  記  官  許龍崑

司法院資訊處製作；財團法人民間司法改革基金會備份。
